臺灣新竹地方法院刑事判決　　　　　　　　　　　　　九十一年度簡上字第九六號
　　上　訴　人　甲○○
　　即　被　告
右列上訴人即被告因公共危險案件，不服本院新竹簡易庭九十一年度竹交簡字第四四
０號，中華民國九十一年六月二十一日第一審簡易判決（聲請案號：臺灣新竹地方法
院檢察署九十一年度偵字第二七八四號），本院管轄第二審之合議庭判決如左：
    主  文
上訴駁回。
    事  實
一、甲○○曾於民國九十年十月間因酒後駕車之公共危險案件，經本院新竹簡易庭判
    處罰金一萬七千元確定，於九十年十二月十一日執行完畢。猶不知警惕及悔改，
    九十一年五月六日晚間七、八時許，在新竹市○○路育賢國中附近小吃店飲酒，
    飲至同日晚間八時五十分許，其已因飲酒致注意力無法集中而不能安全駕駛動力
    交通工具，仍駕駛車號ＳＳＨ—六七七號輕型機車離開該處欲返回新竹市○○○
    街住處，旋於當晚九時許行經新竹市○區○鎮里○○路五六七巷口時，因欲閃避
    車輛遂不慎撞擊由乙○○所駕駛、正停放於路旁之ＫＹ—六五一九號自小客車，
    甲○○因此自身受有右鎖骨骨折之傷害，經員警至現場處理，檢測其呼氣所含酒
    精濃度為每公升一毫克而查獲上情。
二、案經新竹市第三分局報請臺灣新竹地方法院檢察署檢察官聲請以簡易判決處刑。
    理  由
一、訊據上訴人即被告甲○○對於右揭酒後駕車之事實迭於偵查、本院審理時均不否
    認，並有刑法第一百八十五條之三案件測試觀察紀錄表、汽機車駕駛人酒後生理
    協調平衡檢測紀錄表、序號０一七一六二號之酒精呼氣濃度測定值等附卷可稽（
    見偵查卷第七至九頁），是被告確有酒後駕車之事實無誤。雖被告辯稱飲酒並未
    影響其駕車云云，惟被告於查獲後之九十一年五月六日晚上十時，經命其檢測直
    線步行、平衡、依序朗誦一千至一千零三十之數字、於二個同心圓之間的環狀帶
    內畫圓等項目，均不合格，有前揭汽機車車駕駛人酒後生理協調平衡檢測紀錄表
    可參，另按酒精濃度呼氣已達每公升０點五五毫克時，肇事率為一般正常人之十
    倍，有法務部八十八年五月十八日所發之法八八檢字第００一六六九號函在卷為
    憑，佐以被告前揭檢測結果均不合格、呼氣所含酒精濃度高達每公升一毫克等情
    事，堪認被告確已達不能安全駕駛動力交通工具之狀態甚明。從而，本件事證明
    確，被告犯行洵堪認定，應依法論科。
二、核被告所為，係犯刑法第一百八十五條之三之服用酒類不能安全駕駛動力交通工
    具而駕駛罪，又被告曾於九十年十月間因酒後駕車之公共危險案件，經本院新竹
    簡易庭判處罰金一萬七千元確定，於九十年十二月十一日執行完畢，有臺灣高等
    法院被告全國前案紀錄表一份可稽，原審以被告所犯罪證明確，援引適用刑法第
    一百八十五條之三、第四十二條第二項，罰金罰鍰提高標準條例第二條，量處罰
    金三萬元，如易服勞役以三百元折算一日，核其認事用法，均無違誤，量刑亦相
    當允洽，被告上訴意旨指摘原判決量刑過重並無理由，應予駁回。
據上論斷，應依刑事訴訟法第四百五十五條之一第一項、第三項、第三百六十八條，
判決如主文。
本案經檢察官劉邦繡到庭執行職務。
中      華      民      國    九十一    年      九      月     三十     日
                              臺灣新竹地方法院刑事第二庭
                                  審判長法  官  王銘勇
                                        法  官  楊惠芬
      法  官  黃美盈
本件不得上訴。
右正本證明與原本無異。
                                        書記官  吳尚文
中      華      民      國    九十一    年      九      月     三十     日
附錄法條：
中華民國刑法第一百八十五條之三
服用毒品、麻醉藥品、酒類或其他相類之物，不能安全駕駛動力交通工具
而駕駛者，處一年以下有期徒刑、拘役或三萬元以下罰金。
